# Portfolio voor Lely - Ester van Voskuilen - pagina 3

# ESTER VAN VOSKUILEN

Geboren op 13 juli 2000

Hoi, ik ben Ester van Voskuilen, geboren en getogen in Boskoop (Zuid-Holland). Op dit moment ben ik bezig met mijn vierde jaar bij mijn studie industrieel product design.

Na een half jaar ervaringen opdoen in Kopenhagen, Denemarken, ben ik klaar voor het volgende avontuur.

In de winter vind ik het leuk om te skiën en ik doe aan kick boxen in de sportschool. Op zondag is er een grote kans dat je me Formule 1 ziet kijken. Ik woon in Boskoop, maar vind het heerlijk om in Burgh-Haamstede (Zeeland) te zijn, waar we lekker naar het strand kunnen en dicht bij de natuur zijn.

### **EDUCATIE**

2017 - heden Bachelor *Industrieel Product Ontwerp* op Hogeschool Rotterdam

2012-2017 HAVO, N&G pakket op De Goudse Waarden (Gouda)

### **EXPERIENCE**

2020 - heden	Minor REBEL - Co-founder van MatchInternships platform
2019 - heden	Kassière bij Hubo Waddinxveen, Zwanenburg B.V.
2019 - 2020	Jr. Industrial Designer bij Eye-D innovation, Kopenhagen, DK (3e jaars stage)
2016 - 2019	Kassière bij Formido Waddinxveen, Zwanenburg B.V.
Zomer 2016	Kwekerij, stekken
Zomer 2015	Kwekerij, stekken
2014 - present	Babysitten bij verschillende families

## (COMPUTER) SKILLS

Adobe (Ps, Id, Ai, Lr)
Microsoft Office (W, X, P, O, T, S)
Solid Works ('17, '18, '19)
Wacom Intuos Pro

Nederlands (moedertaal) Engels (vloeiend)

